Config:
  hfst:
    Gen: ../../../src/generator-gt-norm.hfst
    Morph: ../../../src/analyser-gt-norm.hfst
  xerox:
    Gen: ../../../src/generator-gt-norm.xfst
    Morph: ../../../src/analyser-gt-norm.xfst
    App: lookup

Tests:

# todo:
# Proofread the gold standard (below)
# Then: run analyser, then correct. 



  Noun - пула: # Ordinary nouns 'field' - full paradigm including MWN
     пула+N+Sg+Nom+Indef: пула
     пула+N+SP+Gen+Indef: пулонь
     пула+N+SP+Abl+Indef: пулада
     пула+N+SP+Dat+Indef: пуланди
     пула+N+SP+Abe+Indef: пулафтома
     пула+N+SP+Comp+Indef: пулашка
     пула+N+SP+Ine+Indef: пуласа
     пула+N+SP+Ela+Indef: пуласта
     пула+N+SP+Ill+Indef: пулас
     пула+N+SP+Prl+Indef: пулава
     пула+N+SP+Tra+Indef: пулакс
     пула+N+Sg+Nom+PxSg1: пулазе
     пула+N+Pl+Nom+PxSg1: пулане
     пула+N+Sg+Gen+PxSg1: пулазень
     пула+N+Pl+Gen+PxSg1: пуланень
     пула+N+Sg+Dat+PxSg1: [пулазенди, пулазти]
     пула+N+Pl+Dat+PxSg1: пуланенди
     пула+N+SP+Abl+PxSg1: пуладон
     пула+N+SP+Abe+PxSg1: пулафтомон
     пула+N+SP+Comp+PxSg1: пулашкан
     пула+N+SP+Ine+PxSg1: пуласон
     пула+N+SP+Ela+PxSg1: пуластон
     пула+N+SP+Ill+PxSg1: пулазон
     пула+N+SP+Prl+PxSg1: пулаван
     пула+N+Sg+Nom+PxSg2: пулаце
     пула+N+Pl+Nom+PxSg2: пулатне
     пула+N+Sg+Gen+PxSg2: пулацень
     пула+N+Pl+Gen+PxSg2: пулатнень
     пула+N+SP+Abl+PxSg2: пуладот
     пула+N+SP+Abe+PxSg2: пулафтомот
     пула+N+SP+Comp+PxSg2: пулашкат
     пула+N+SP+Ine+PxSg2: пуласот
     пула+N+SP+Ela+PxSg2: пуластот
     пула+N+SP+Ill+PxSg2: пулазт
     пула+N+SP+Prl+PxSg2: пулават
     пула+N+Sg+Nom+PxSg3: пулац
     пула+N+Pl+Nom+PxSg3: пуланза
     пула+N+Sg+Gen+PxSg3: пуланц
     пула+N+Pl+Gen+PxSg3: пуланзон
     пула+N+Sg+Dat+PxSg3: пуланцты
     пула+N+Pl+Dat+PxSg3: пуланзонды
     пула+N+SP+Abl+PxSg3: пуладонза
     пула+N+SP+Abe+PxSg3: пулафтомонза
     пула+N+SP+Comp+PxSg3: пулашканза
     пула+N+SP+Ine+PxSg3: пуласонза
     пула+N+SP+Ela+PxSg3: пуластонза
     пула+N+SP+Ill+PxSg3: пулазонза
     пула+N+SP+Prl+PxSg3: пулаванза
     пула+N+SP+Nom+PxPl1: пуланьке
     пула+N+SP+Gen+PxPl1: пуланьконь
     пула+N+SP+Dat+PxPl1: пуланьконди
     пула+N+SP+Abl+PxPl1: пуладонк
     пула+N+SP+Abe+PxPl1: пулафтомонк
     пула+N+SP+Comp+PxPl1: пулашканк
     пула+N+SP+Ine+PxPl1: пуласонк
     пула+N+SP+Ela+PxPl1: пуластонк
     пула+N+SP+Ill+PxPl1: пулазонк
     пула+N+SP+Prl+PxPl1: пулаванк
     пула+N+SP+Nom+PxPl2: пуланте
     пула+N+SP+Gen+PxPl2: пулантень
     пула+N+SP+Dat+PxPl2: пулантенди
     пула+N+SP+Abl+PxPl2: пуладонт
     пула+N+SP+Abe+PxPl2: пулафтомонт
     пула+N+SP+Comp+PxPl2: пулашкант
     пула+N+SP+Ine+PxPl2: пуласонт
     пула+N+SP+Ela+PxPl2: пуластонт
     пула+N+SP+Ill+PxPl2: пулазонт
     пула+N+SP+Prl+PxPl2: пулавант
     пула+N+SP+Nom+PxPl3: пуласна
     пула+N+SP+Gen+PxPl3: пуласнон
     пула+N+SP+Dat+PxPl3: пуласнонды
     пула+N+SP+Abl+PxPl3: пуладост
     пула+N+SP+Abe+PxPl3: пулафтомост
     пула+N+SP+Comp+PxPl3: пулашкаст
     пула+N+SP+Ine+PxPl3: пуласост
     пула+N+SP+Ela+PxPl3: пуластост
     пула+N+SP+Ill+PxPl3: пулазост
     пула+N+SP+Prl+PxPl3: пулаваст
     пула+N+Pl+Nom+Indef: пулат
     пула+N+Sg+Nom+Def: пулась
     пула+N+Sg+Gen+Def: пулать
     пула+N+Sg+Dat+Def: пулати
     пула+N+Pl+Nom+Def: пулатне
     пула+N+Pl+Gen+Def: пулатнень
     пула+N+Pl+Dat+Def: пулатненди    
